【裁判字號】    98,訴,1759
【裁判日期】    980703
【裁判案由】    毒品危害防制條例等
【裁判全文】
臺灣板橋地方法院刑事判決              98年度訴字第1759號
公  訴  人  臺灣板橋地方法院檢察署檢察官
被      告  甲○○
選任辯護人  呂紹聖律師
上列被告因毒品危害防制條例案件，經檢察官提起公訴（98年度
偵字第3675號、第11178 號），於本院準備程序進行中，被告就
被訴之事實為有罪陳述，經告知被告簡式審判程序之旨，並聽取
當事人之意見後，裁定進行簡式審判程序判決如下：
    主  文
甲○○轉讓第三級毒品，處有期徒刑肆月，如易科罰金，以新臺
幣壹仟元折算壹日。緩刑年，緩刑期內併付保護管束，並向檢
察官指定之公益團體、地方自治團體或社區提供陸拾小時之義務
勞務。未扣案之轉讓第三級毒品所得財物新臺幣柒佰元沒收，如
全部或一部不能沒收時，以其財產抵償之。
    事  實
一、甲○○（綽號「饅頭」）明知愷他命（俗稱Ｋ他命）係毒品
    危害防制條第2 條第2 項第3 款所定之第三級毒品，依法不
    得轉讓，竟基於轉讓第三級毒品K 他命之犯意，於民國98年
    3 月17日上午5 時許，在臺北縣板橋市某KTV 門口，由甲○
    ○先向真實姓名、年籍不詳綽號「鬼首阿信」之成年男子，
    以新臺幣（下同）700 元之代價購得淨重約1.2 公克之K 他
    命2 包後，在上開地點再以700 元之代價轉讓予其同事詹慧
    玲，旋經詹慧玲於同日5 時許在其位於臺北縣板橋市○○路
    ○ 段204 之5 號2 樓之住處內施用完磬，嗣於同日5 時許，
    詹慧玲因持有第二級毒品案件為警在其前址住處內查獲，經
    詹慧玲供出其施用Ｋ他命之事實暨取得Ｋ他命之來源後，始
    悉上情。
二、案經臺北市政府警察局萬華分局移送臺灣板橋地方法院檢察
    署檢察官偵查起訴。
    理  由
一、按除被告所犯為死刑、無期徒刑、最輕本刑為3 年以上有期
    徒刑之罪或高等法院管轄第一審案件者外，於第一次審判期
    日前之準備程序進行中，被告先就被訴事實為有罪之陳述時
    ，審判長得告知被告簡式審判程序之旨，並聽取當事人、代
    理人、辯護人及輔佐人之意見後，裁定進行簡式審判程序，
    刑事訴訟法第273 條之1 第1 項定有明文。經核本件被告所
    犯係死刑、無期徒刑、最輕本刑為3 年以上有期徒刑以外之
    罪，其於準備程序中就被訴事實為有罪之陳述，經法官告知
    簡式審判程序之旨，並聽取公訴人、被告之意見後，本院爰
    依首揭規定，合議裁定由受命法官獨任進行簡式審判程序，
    合先敘明。
二、上揭事實業經被告甲○○於警詢、偵查及本院訊問時均自白
    不諱，核與證人即受讓愷他命之詹慧玲於警詢、偵查時證述
    之情節相符，足認被告之自白與事實相符。從而本案事證明
    確，被告犯行堪予認定。
三、核被告甲○○所為，係犯毒品危害防制條例第8 條第3 項之
    轉讓第3 級毒品罪。被告因轉讓而持有Ｋ他命之低度行為，
    為轉讓上開毒品之高度行為所吸收，不另論罪。又被告轉讓
    予詹慧玲之Ｋ他命數量僅約1.2 公克，並未達行政院依法頒
    訂「轉讓持有毒品加重其刑之數量標準」第2 條第1 項第3
    款所定「第3 級毒品：淨重20公克以上」之標準，尚毋庸依
    毒品危害防制條例第8 條第6 項之規定加重其刑，併予敘明
    。爰審酌被告所為助長施用毒品之不良風氣，戕害他人身心
    ，惟素行良好，轉讓之愷他命數量不多，復坦承犯行之犯後
    態度等一切情狀，量處如主文所示之刑，並諭知易科罰金之
    折算標準。又被告前未曾因故意犯罪而受有期徒刑以上刑之
    宣告，有臺灣高等法院被告前案紀錄表1 份在卷可考，其年
    紀甚輕，因一時失慮致罹刑典，惟已坦承犯錯，頗見悔意，
    堪認應此偵審程序之教訓，當能知所警惕，信無再犯之虞，
    是以本院認上開所宣告之刑，以暫不執行為適當，爰併予宣
    告緩刑3 年，以啟自新。然為促使其日後得以知曉尊重法治
    之觀念，本院乃認除前開緩刑宣告外，另有賦予一定負擔之
    必要，遂併予諭知被告應向指定之公益團體、地方自治團體
    或社區提供60小時之義務勞務，另依刑法第93條第1 項第2
    款規定宣告在緩刑期內付保護管束，俾能由觀護人予以適當
    督促，並發揮附條件緩刑制度之立意及避免短期自由刑執行
    所肇致之弊端，以期符合本件緩刑目的。
四、末查，被告以700 元之價格轉讓第三級毒品愷他命予詹慧玲
    ，雖未賺取差價，該所得亦未扣案，然仍屬被告轉讓第三級
    毒品所取得之財物，應依毒品危害防制條例第19條第1 項規
    定宣告沒收之，如全部或一部不能沒收時，以其財產抵償之
    。
據上論斷，應依刑事訴訟法第273 條之1 第1 項、第299 條第1
項前段，毒品危害防制條例第8 條第3 項、第19條第1 項，刑法
第11條前段、第41條第1 項前段、第74條第1 項第1 款、第2 項
第5款、第93條第1 項第2款，判決如主文。
本案經檢察官江祐丞到庭執行職務。
中    華    民    國    98    年    7     月    3     日
                  刑事第十七庭  法  官  邱景芬
以上正本證明與原本無異。
如不服本判決應於收受判決後10日內向本院提出上訴書狀，並
應敘述具體理由。其未敘述上訴理由者，應於上訴期間屆滿後
20日內向本院補提理由書（均須按他造當事人之人數附繕本）
「切勿逕送上級法院」。
                                書記官  黃文儀
中    華    民    國    98    年    7     月    6     日
附錄本案論罪科刑法條全文：
毒品危害防制條例第8條
轉讓第一級毒品者，處1 年以上7 年以下有期徒刑，得併科新臺
幣1 百萬元以下罰金。
轉讓第二級毒品者，處6 月以上5 年以下有期徒刑，得併科新臺
幣70萬元以下罰金。
轉讓第三級毒品者，處3 年以下有期徒刑，得併科新臺幣30萬元
以下罰金。
轉讓第四級毒品者，處1 年以下有期徒刑，得併科新臺幣10萬元
以下罰金。
前四項之未遂犯罰之。
轉讓毒品達一定數量者，加重其刑至二分之一，其標準由行政院
定之。

司法院資訊處製作；財團法人民間司法改革基金會備份。
